【裁判字號】    89,易,1514
【裁判日期】    890505
【裁判案由】    賭博
【裁判全文】
臺灣高雄地方法院刑事判決                        八十九年度易字第一五一四號
    公  訴  人  臺灣高雄地方法院檢察署檢察官
    被      告  癸○○
    被      告  丙○○
    被      告  己○○
    被      告  辛○○
    被      告  甲○○
    被      告  戊○○
    被      告  庚○○
    被      告  丁○○
    被      告  乙○○
    被      告  壬○○
右列被告因賭博案件，經檢察官聲請簡易判決（八十九年度偵字第五一四五號），本
院判決如左：
    主  文
癸○○、丙○○共同連續意圖營利，聚眾賭博，各處有期徒刑參月，如易科罰金，均
以參佰元折算壹日。
辛○○、甲○○、戊○○、庚○○、丁○○、乙○○、壬○○在公眾得出入之場所賭
博財物，各處罰金壹仟元，如易服勞役，均以參佰元折算壹日。
己○○共同在公眾得出入之場所賭博財物，處罰金貳仟元，如易服勞役，以參佰元折
算壹日。
扣案之賭具將牌十四付 (未拆封)、將牌乙付 (已拆封)、將牌押板乙張、四色牌乙包
，象棋十一粒、三六仔押板乙張、十二只押板乙張、百寶袋乙個、假鈔乙張、橡皮筋
乙包、帳冊已本、骰子三粒 (含杯、盤)及賭資七萬二千四百元均沒收。
    事  實
一、癸○○、丙○○二人共同意圖營利，並基於概括之犯意，連續自民國八十九年二
    月五日起至同年月八日止，由癸○○向不知情之第三人林允裕以每日新台幣 (下
    同)五百元之代價承租坐落高雄縣湖內鄉○○村○○路二二四巷三五號旁空地，
    公眾得出入之場所，提供作賭博場所，並以每日五千元之代價僱用丙○○，且提
    供象棋乙付及押板二張等物為賭具，由丙○○擔任莊家，招攬不特定人，以俗稱
    十二只之賭具賭博財物，若賭客押中，則以一賠十，若押不中，則賭金歸癸○○
    所有；己○○則與不詳姓名之成年男子，基於共同犯意之聯絡，於上開空地以俗
    稱天九牌方式與不特定人賭博財物，由該不詳姓名之成年男子擔任莊家，己○○
    則幫忙清點賭客押注之賭資，嗣於八十九年二月八日十七時四十五分許，適與賭
    客辛○○、甲○○、戊○○、庚○○、丁○○、乙○○、壬○○等在上址賭博財
    物時，為警當場查獲，並扣得賭具將牌十四付 (未拆封)、將牌乙付 (已拆封)、
    將牌押板乙張、四色牌乙包，象棋十一粒、三六仔押板乙張、十二只押板乙張、
    百寶袋乙個、假鈔乙張、橡皮筋乙包、帳冊已本、骰子三粒 (含杯、盤)及賭資
    七萬二千四百元。
二、案經高雄縣警察局湖內分局移送台灣高雄地方法院檢察署檢察官聲請簡易判決處
    刑及移送審理。
    理  由
一、按刑事訴訟法第四百五十二條規定：「檢察官聲請以簡易判決處刑之案件，經法
    院認為有第四百五十一條之一第四項但書之情形者，應適用通常程序審判之。」
    本件經檢察官聲請以簡易判決處刑，本院認本件尚無法依現存證據而認定犯罪，
    不宜依簡易程序判決處刑，宜改為通常程序案件，並依司法院八十四年十月二十
    三日（四）院台廳刑一字第一九八○九號函修正發布之「法院辦理刑事訴訟簡易
    程序案件應行注意事項」第五條第一項規定，將本件改分為普通案件，依通常程
    序審判，合先敘明。
二、右揭犯罪事實，業據被告癸○○、丙○○於警訊與偵審中坦承不諱，且有如事實
    欄所示之扣案物品在卷可稽，按賭博方式俗稱「十二只」者，係賭客對中時莊家
    應賠付十倍賠償，為於下注人次額滿時莊家即獲利，莊家賭贏之或然率大於賭客
    ，應認有營利之意圖，則被告癸○○、丙○○顯有意圖營利提供賭博場所與聚眾
    賭博之犯行，又被告己○○對於前開幫忙清點賭客押注之賭資，被告辛○○、甲○○、戊○○、庚○○、丁○○、乙○○、壬○○等對於前開在公眾得出入之場
    所賭博財物之事實，坦承不諱，是被告等十人有前開犯行，事證已臻明確，堪予
    認定。
三、核被告癸○○、丙○○所為，均係犯刑法第二百六十八條意圖營利供給賭博場所
    及聚眾賭博罪，與同法第二百六十六條第一項前段在公眾得出入之場所賭博財物
    罪。被告癸○○、丙○○所犯上開三罪，有犯意之聯絡與行為之分擔，均應論以
    共同正犯。又被告癸○○、丙○○前後供給賭場、聚眾賭博與賭博犯行，均係反
    覆實施而犯同一罪名，顯係各基於一概括犯意，均應論以連續犯，分別以一罪論
    。公訴人漏未就賭博財物罪起訴，惟此部分與起訴論罪事實有想像競合之裁判上
    一罪之關係，為起訴效力所及，本院自得一併審理，附此敘明。又被告癸○○、
    丙○○所犯意圖營利，聚眾賭博罪及賭博財物罪，均係基於一個賭博犯意之決定
    ，以達成同一犯罪之各個舉動，為一行為觸犯前開三罪名，屬想像競合犯，應從
    情節較重之意圖營利聚眾賭博罪處斷。又被告辛○○、甲○○、戊○○、庚○○
    、丁○○、乙○○、壬○○在公眾得出入之場所賭博財物，核係犯刑法第二百六
    十六條第一項前段之普通賭博罪。被告己○○幫忙不詳姓名之成年男子清點賭客
    押注之賭資，核係犯刑法第二百六十六條第一項前段之普通賭博罪。被告己○○
    與不詳姓名之成年男子有犯意之聯絡與行為之分擔，應論以共同正犯。公訴人認
    被告己○○與不詳姓名之第三人基於共同營利之犯意聯絡，以天九牌之方示招攬
    不特定人賭博財物，己○○幫助清點賭客押注之賭資，認被告己○○係共犯刑法
    第二百六十八條之意圖營利，聚眾賭搏罪嫌，查同案被告辛○○、甲○○、戊○○、庚○○、丁○○、乙○○於本院與警訊中均供稱其等係賭玩俗稱十二只，同
    案被告壬○○供稱係賭玩俗稱天九牌，且陳述並無抽頭情事，則並無證據證明被
    告己○○有意圖營利，況被告與同案被告壬○○，均供述天九牌之賭法係莊家與
    賭客各取二隻牌，依攤牌後視誰取得之點數相加較大者，為贏家，若賭客點數比
    莊家大，則莊家須以同等押注之金額賠給賭客，反之則賭金由莊家取走，以此方
    式賭博，是既以或然率之方式取勝，尚難認被告己○○有共同意圖營利聚眾賭博
    之犯行，應論以共同賭博罪，公訴人之起訴法條容有誤會，應予變更。爰審酌被
    告癸○○、丙○○意圖營利聚眾賭博，已危害社會秩序，惟念其等犯後坦承犯行
    ，態度良好，分別量處如主文所示之刑，並均諭知易科罰金之折算標準，另被告
    己○○、辛○○、甲○○、戊○○、庚○○、丁○○、乙○○、壬○○等人於公
    共場所賭博財物，亦已危害社會善良風俗，及其等犯後坦承犯行，態度良好等情
    ，爰分別量處如主文所示之刑，並均諭知易服勞役之折算標準。扣案之賭具將牌
    十四付 (未拆封)、將牌乙付 (已拆封)、將牌押板乙張、四色牌乙包，象棋十一
    粒、三六仔押板乙張、十二只押板乙張、百寶袋乙個、假鈔乙張、橡皮筋乙包、
    帳冊已本、骰子三粒 (含杯、盤)及賭資七萬二千四百元，為當場賭博之器具與
    在賭檯之財物，依刑法第二百六十六條第二項，規定不問屬於犯人與否，均應宣
    告沒收。
據上論斷，應依刑事訴訟法第二百九十九條第一項前段、第三百條、第四百五十二條
、刑法第二十八條、第二百六十六條第一項前段、第二項、第二百六十八條、第五十
五條、第五十六條、第四十一條、第四十二條第二項、罰金罰緩提高標準條例第一條
前段、第二條，判決主文。
本案經檢察官秦德進到庭執行職務。
中    華    民    國    八十九    年       五    月        五        日
                                  臺灣高雄地方法院刑事第  庭
                                      法  官      沈建興
右正本證明與原本無異。
如不服本判決，應於判決送達後十日內，向本院提出上訴狀。
                                      書記官      蔡琬玲
中    華    民    國    八十九    年      五      月        五        日


司法院資訊處製作；財團法人民間司法改革基金會備份。
